【裁判字號】    97,交聲,3170
【裁判日期】    980115
【裁判案由】    違反道路交通管理處罰條例聲明異議
【裁判全文】
臺灣臺北地方法院交通事件裁定        97年度交聲字第3170號
原處分機關  臺北市交通事件裁決所
受處分人    甲○○
上列受處分人因違反道路交通管理處罰條例案件，對於臺北市交
通裁決所中華民國97年11月3日所為之處分（原處分案號：北市
裁罰字第裁22-A03WR8365號裁決書）聲明異議，本院裁定如下：
    主  文
異議駁回。
    理  由
一、按道路交通管理處罰條例所稱之「車輛」，係指在道路上以
    原動機行駛之汽車（包括機器腳踏車）或以人力、獸力行駛
    之車輛；道路交通安全規則所稱之「汽車」，係指在道路上
    不依軌道或電力架線而以原動機行駛之車輛（包含機器腳踏
    車），道路交通管理處罰條例第3條第8款、道路交通安全規
    則第2條第1項第1款定有明文。次按人行道，指為專供行人
    通行之騎樓、走廊及劃設供行人行走之地面道路、與人行天
    橋及人行地下道；人行道，不得臨時停車，道路交通管理處
    罰條例第3條第3款、交通安全規則第111條第1項第1款亦分
    別定有明文；另設有禁止停車標誌、標線之處所不得停車，
    交通安全規則第112條第1項第4款亦有明文。又汽車駕駛人
    停車時，在設有禁止停車標誌、標線之處所停車者，處新臺
    幣（下同）600元以上1,200元以下罰鍰，道路交通管理處罰
    條例第56條第1項第4款亦有明定。
二、本件異議人即受處分人甲○○於民國97年7月15日中午12時
    28分許，駕駛車牌號碼WJT-672號輕型機車，在臺北市○○
    路15號之2前停車時，竟停放於設有禁止停車標誌之人行道
    ，經臺北市政府警察局交通警察大隊員警以科學儀器採證，
    認受處分人有在設有禁止停車標誌之處所停車之違規行為，
    依道路交通管理處罰條例第56條第1項第4款規定，掣單逕行
    舉發，嗣受處分人於舉發通知單上所載之應到案日期即同年
    8月21日前向原處分機關提出申訴，經原處分機關函請舉發
    單位調查結果，仍認受處分人有前開違規行為，原處分機關
    乃於97年11月3日依前開條例第56條第1項第4款之規定，裁
    處受處分人罰鍰600元。
三、本件異議人聲明異議意旨略以：伊於7月15日前往健保局辦
    事，因找不到停車位，於是轉一圈至公園路剛好有一位在停
    車格邊之機車要移走，故停上去，只是位置在停車格邊上的
    中間線，但於12時15分回來時車子已經被拖走，車子被拖吊
    伊想有兩個可能性：(1)拖吊車看伊機車輪胎停壓在停車格外
    邊之線中靠外些；(2)後來有人將伊和右邊車子略為兩邊移動
    而停入，則伊車子向左移動就超過線中間而被拖吊，伊有受
    冤之苦，為此聲明異議，請求撤銷原處分等語。
四、經查：
（一）本件受處分人騎乘車牌號碼WJT-672號輕型機車，有於前
      揭時地停車時，竟停放於設有禁止停車標誌之人行道之違
      規事實，此有違規採證照片、臺北市政府警察局交通警察
      大隊97年9月9日北市警交大執字第09733485900號書函、
      臺北市政府警察局舉發違反道路交通管理事件通知單各1
      份在卷可稽，而觀諸違規採證照片所示，違規車輛未停放
      在停車格內，其前後車輪亦未壓停於停車格之白線上，又
      該路段確設有禁止停車標誌（牌示上清楚顯示紅圈黑色「
      停」字之禁止停車圖示、黑色左右雙向箭頭並於箭頭下註
      記「騎樓‧人行道」、「機慢車停放區除外」等字樣，以
      明標誌設立處所左右兩邊除機慢車停放區外之騎樓、人行
      道，皆禁止停車之旨，經查均合於道路交通標誌標線號誌
      設置規則第78條「禁停標誌」之設置原則），是受處分人
      之違規行為堪以認定。
（二）又受處分人辯稱：後來有人將伊和右邊車子略為兩邊移動
      而停入，則伊車子向左移動就超過線中間而被拖吊云云。
      惟參諸本件採證照片所示，該處停車格之白色邊線上另設
      有彈性分隔桿，若受處分人之系爭違規車輛係停放於停車
      格邊上之白線，因有該處彈性分隔桿之阻隔，顯難由他人
      逕將受處分人之上開車輛向左移動而致超出停車格範圍，
      況系爭違規車輛停放處係彈性分隔桿外側與行道樹間之狹
      小空間，不易停放車輛，衡情當不至有人為停放機車而將
      受處分人之機車先由停車格內挪出，再挪至受處分人違規
      停車處之狹小空間內，縱違規車輛係停車格白線及彈性分
      隔桿外側之第一輛車輛，亦難認係遭他人挪動機車而致違
      規。此外，受處分人復未提出任何證據足資證明其確有依
      規定停車之事實，是受處分人上開所辯，尚無足採。
五、綜上所述，受處分人有騎乘車牌號碼WJT-672號輕型機車，
    於前揭時地在設有禁止停車標誌之處所停車之違規行為，從
    而原處分機關依前開條例第56條第1項第4款之規定，裁處受
    處分人罰鍰600元，核無違誤。本件異議為無理由，應予駁
    回。
據上論斷，應依道路交通案件處理辦法第19條，裁定如主文。
中    華    民    國    98    年    1     月    15    日
                              交通法庭法  官  楊蕙芬
以上正本證明與原本無異
如不服本裁定應於送達後5日內向本院提出抗告狀
                                書記官  馬正道
中    華    民    國    98    年    1     月    17    日


司法院資訊處製作；財團法人民間司法改革基金會備份。
